【裁判字號】    95,交聲,325
【裁判日期】    950505
【裁判案由】    違反道路交通管理處罰條例聲明異議
【裁判全文】
臺灣臺北地方法院交通事件裁定         95年度交聲字第325號
原處分機關  臺北市交通事件裁決所
聲明異議人
即受處分人  甲○○
上列受處分人因違反道路交通管理處罰條例案件，對臺北市交通
事件裁決所於中華民國九十五年一月十六日所為之處分（原處分
案號：北市裁二字第裁二二─A00000000）聲明異議，
本院裁定如下：
    主  文
異議駁回。
    理  由
一、按汽車駕駛人，行車速度，超過規定之最高時速者，處新臺
    幣（下同）一千二百元以上二千四百元以下罰鍰；汽車駕駛
    人有道路交通管理處罰條例第四十條第一項情形者，除依原
    條款處罰鍰外，並予記違規點數一點，道路交通管理處罰條
    例第四十條第一項、第六十三條第一項第一款分別定有明文
    。次按違反道路交通管理處罰條例第四十條第一項事件，駕
    駛人行車速度，超過規定之最高時速未滿二十公里，期限內
    繳納罰鍰或到案聽候裁決者，處一千七百元罰鍰，亦為違反
    道路交通管理事件統一裁罰基準及處理細則第二條第二項所
    明定。
二、本件聲明異議人即受處分人甲○○於民國九十五年一月十六
    日二十二時十二分，駕駛車牌號碼六六八九—LC號自用小客
    車由北往南行經最高速限時速六十公里之臺北市○○○路近
    敦煌路路段時，以時速七十五公里之速度行駛，為設置在該
    處之雷達測速儀測速並拍攝照片一張，經臺北市政府警察局
    大同分局陳一夫警員以受處分人違反道路交通管理處罰條例
    第四十條第一項之規定，逕行舉發開立北市警交大字第Ａ0
    0000000號舉發通知單，並指定應於同年三月八日前
    前往臺北市交通事件裁決所繳納罰鍰或聽候裁決，經受處分
    人依限申訴，原處分機關仍認聲明異議人確有上開交通違規
    行為，乃依據道路交通管理處罰條例第四十條第一項及第六
    十三條第一項第一款（裁決書漏載第一款）之規定裁處最低
    額一千七百元罰鍰及並記違規點數一點之裁決。
三、依據受處分人具狀所陳，其對曾於上揭時、地，駕駛上開車
    輛行經上開地點，且該地點之最高時速限制為時速六十公里
    等情均不爭執，僅辯稱：違規當時，係過年期間深夜，路上
    車輛稀少，多數車輛皆快速行駛，加上伊駕車行經上開地點
    時，因在後之車輛一直閃大燈並拉近距離，伊只能加速以加
    大車距，因而觸動雷達測速儀，又該路段之速限為六○公里
    ，只要超過此一速限，即會被雷達測速儀自動測照，未免不
    週云云。經查，受處分人確有於上揭時、地，駕駛上開車輛
    以時速七十五公里之速度行經上開地點，而該地點之最高時
    速限制為六十公里等情，除有卷附採證照片一張可稽外，受
    處分人對上情亦不爭執，自堪信屬實。又上開路段之時速限
    制為六十公里，其目的係在使駕駛人遵照速限行駛，以避免
    突發狀況而不及反應所致之事故或車速過快而致重大車禍等
    事件，該速限之規定，除保護駕駛人外，亦有保護其他用路
    人之公益目的，手段則以雷達測速方式使駕駛人心生警惕不
    因而超速，加上雷達測速儀設置地點前方均有警示標示，其
    手段尚屬侵害較小之方式，權衡維護道路交通安全之公益目
    的與限制速限之手段，尚屬合理，故其六○公里之車速限制
    ，並未違反比例原則。本件受處分人僅辯稱: 伊違規當時，
    係過年期間深夜，路上車輛稀少，多數車輛皆快速行駛，又
    因在後之車輛一直閃大燈並拉近距離，伊只能加速行駛以拉
    大車距，該路段之速限為六○公里，未免不週云云，自無足
    採。從而，原處分機關依道路交通管理處罰條例第四十條第
    一項及第六十三條第一項第一款規定裁處一千七百元，並記
    違規點數一點，核與上開規定並無違誤。本件聲明異議為無
    理由，應予駁回。
據上論斷，應依道路交通案件處理辦法第十九條，裁定如主文。
中    華    民    國    95    年    5     月    5     日
                        臺灣臺北地方法院交通法庭
                            法  官  吳孟良
上正本證明與原本無異。
如不服本裁定，應於送達後5日內向本院提出抗告狀。
                            書記官  張漪蕙
中    華    民    國    95    年    5     月    5     日


司法院資訊處製作；財團法人民間司法改革基金會備份。
